臺灣臺北地方法院刑事判決　　　　　　　　　　　　　九十年度訴字第一三二七號
　　公　訴　人　臺灣臺北地方法院檢察署檢察官
　　被　　　告　甲○○
右列被告因違反毒品危害防制條例案件，經檢察官聲請簡易判決處刑（九十年度毒偵
字第二四八六號）及移送併案審理（九十年度偵字第二四四三一號），經本院認不得
以簡易判決處刑（九十年度簡字第四四三六號），改依通常程序判決如左：
    主  文
甲○○連續施用第一級毒品，累犯，處有期徒刑拾月。
扣案之內含第一級毒品海洛因殘渣之包裝袋參只及分裝鏟貳支（均量微無法驗重）均
沒收銷燬之。
    事  實
一、甲○○於民國八十四年間，因違反肅清煙毒條例條例案件，經本院於八十四年七
    月五日以八十四年度訴字第一二八九號判處有期徒刑二年二月，嗣經臺灣高等法
    院於八十四年十二月二十六日以八十四年度上訴第四七五四號駁回上訴確定，並
    於八十七年六月二十九日因假釋縮刑期滿以執行完畢論，猶不知悔改，復於八十
    九年間因施用毒品案件，經本院於八十九年一月十三日以八十九年度毒聲字第九
    四號裁定送觀察、勒戒後，認有繼續施用毒品之傾向，再經本院於八十九年三月
    三十一日以八十九年度毒聲字第八０六號裁定令入戒治處所施以強制戒治，期滿
    後復經臺灣臺北地方法院檢察署檢察官於九十年五月十七日以九十年度戒毒偵字
    第一０七號為不起訴處分確定。嗣甲○○於五年內復基於施用第一級毒品海洛因
    之概括犯意，自九十年五月間某日起至同年九月二十五日止（起訴書略載為九十
    年五、六月間至九十年九月二十五日二十時十分許採尿前二十六小時內某時分止
    ），在其臺北市○○街一一八巷六十八弄二號住處及友人楊澤棣位於臺北縣永和
    市○○路二十一之一號之住處等地，約每隔三日以將海洛因捲入香菸吸用之方法
    連續施用第一級毒品海洛因，嗣為警於九十年九月二十五日，在甲○○前揭通北
    街住處查獲，並扣得甲○○所有內含海洛因殘渣（量微無法驗重）之分裝袋三只
    、分裝鏟二支及楊澤棣所有之注射針筒二支。
二、案經臺北縣警察局海山分局報請臺灣臺北地方法院檢察署檢察官偵查起訴。
    理  由
一、訊據被告甲○○對其於右揭時、地連續施用第一級毒品海洛因之犯罪事實坦承不
    諱(見本院九十一年一月十七日訊問筆錄、同年三月十三日審判筆錄)，又被告經
    警採集之尿液經送昭信科技顧問股份有限公司以酵素免疫分析法、氣相層析質譜
    儀分析法檢驗結果，亦呈可待因、嗎啡陽性反應，有該公司九十年十月十二日濫
    用藥物陽性檢體檢驗報告在卷足憑，並有內含殘渣（量微無法驗重）之分裝袋三
    只、分裝鏟二支扣案可證，而前開扣案物品經送法務部調查局以氣相層析質譜儀
    分析法、化學分析法檢驗，確含有海洛因成分，有該局九十一年二月四日調科壹
    字第０九一０００三００四０號檢驗通知書在卷足憑，足徵被告之自白與事實相
    符，應堪採信。又被告前因施用毒品案件，經本院以八十九年度毒聲字第九四號
    裁定送觀察、勒戒後，認有繼續施用毒品之傾向，再經本院以八十九年度毒聲字
    第八０六號裁定令入戒治處所施以強制戒治，期滿後復經臺灣臺北地方法院檢察
    署檢察官以九十年度戒毒偵字第一０七號為不起訴處分確定，此有臺灣高等法院
    檢察署刑案紀錄簡覆表在卷足憑，其於五年內再犯毒品危害防制條例第十條之事
    證明確，其犯行堪以認定，應依法論科。
二、按海洛因係毒品危害防制條例第二條第二項第一款所稱之第一級毒品，核被告甲
    ○○施用海洛因之行為，係犯毒品危害防制條例第十條第一項之施用第一級毒品
    罪，而被告持有海洛因後進而施用，其持有之低度行為應被施用之高度行為所吸
    收，不另論其持有第一級毒品罪。又被告多次非法施用海洛因之行為，時間緊接
    ，反覆為之，所犯係同一罪名之罪，顯係基於概括犯意為之，為連續犯，應依刑
    法第五十六條之規定以論一罪，並加重其刑。又被告於八十四年間，因違反肅清
    煙毒條例條例案件，經本院以八十四年度訴字第一二八九號判處有期徒刑二年二
    月，嗣經臺灣高等法院以八十四年度上訴第四七五四號駁回上訴確定，並於八十
    七年六月二十九日因縮刑期滿執行完畢，有臺灣高等法院檢察署刑事案件紀錄簡
    覆表在卷可按，其於五年內再犯本件最重本刑為有期徒刑以上之罪，為累犯，應
    依刑法第四十七條之規定遞加重其刑。爰審酌被告素行不佳，有臺灣高等法院檢
    察署刑案紀錄簡覆表在卷足憑，於勒戒處所勒戒完畢後，未把握自新機會，又再
    次施用足以導致人體機能發生依賴性、成癮性及抗藥性等障礙之海洛因，惟念其
    坦承犯行，且已知所悔悟等一切情狀，量處如主文所示之刑。末查，扣案之分裝
    袋三只、分裝鏟二支所含不可析離之海洛因殘渣（量微無法秤重）係毒品危害防
    制條例第二條第二項第一款所規定之第一級毒品，應依毒品危害防制條例第十八
    條第一項前段之規定沒收銷燬之。至在被告前揭通北街住處所扣得之注射針筒二
    支，並非被告所有，而係被告友人楊澤棣所有，業據被告供承在卷（見本院九十
    一年三月十三日審理筆錄），且客觀上亦無其他證據證明前揭扣案注射針筒係被
    告所有供其犯罪所用之物，爰不於本件判決內為沒收銷毀之諭知，併此敘明。
三、併辦意旨另依警方移送書認被告涉犯毒品危害防制條例之罪，與本案有連續犯之
    裁判上一罪關係，請求併予審理等語，惟查警方移送書係認被告涉犯販賣海洛因
    罪嫌，與本件被告施用第一級毒品犯行二者構成要件並不相同，顯無連續犯之裁
    判上一罪關係，應退由檢察官另行偵辦，附此敘明。
據上論斷，應依刑事訴訟法第四百五十二條、第二百九十九條第一項前段、毒品危害
防制條例第十條第一項、第十八條第一項前段，刑法第十一條前段、第五十六條、第
四十七條，判決如主文。
本案經檢察官羅月君到庭執行職務
中      華      民      國      九十一    年      三    月    二十一    日
                                  臺灣臺北地方法院刑事第五庭
                                      審判長法官  廖紋妤
                                            法官  林勤綱
                                            法官  李家慧
右正本證明與原本無異。
如不服本判決，應於判決送達後十日內向本院提出上訴狀(應抄附繕本)。告訴人
或被害人如對於本判決不服者，應具備理由請求檢察官上訴，其上訴期間之計算
係以檢察官收受判決正本之日期為準。
                                          書記官  黃秀琴
中      華      民      國      九十一    年      三    月    二十二    日
附錄本案論罪科刑法條全文：
毒品危害防制條例第十條：
施用第一級毒品者，處六月以上五年以下有期徒刑。
施用第二級毒品者，處三年以下有期徒刑。
毒品危害防制條例第十八條：
查獲之毒品及專供製造或施用毒品之器具，不問屬於犯人與否，均沒收銷燬之。但合
於製藥或研究之用者，得不予銷燬。
前項合於醫藥或研究用毒品或器具之管理辦法，由法務部會同行政院衛生署定之。
